【裁判字號】    89,交易,447
【裁判日期】    890925
【裁判案由】    過失致死等
【裁判全文】
臺灣臺中地方法院刑事判決                        八十九年度交易字第四四七號
    公  訴  人  臺灣台中地方法院檢察署檢察官
    被      告  甲○○
    被      告  丁○○
    右  一  人
    選任辯護人  巫維仁
右列被告因過失致死案件，經檢察官提起公訴（八十九年度偵字第六三一六號），本
院判決如左：
    主  文
甲○○因過失致人於死，處有期徒刑陸月，如易科罰金，以佰元折算壹日。緩刑參
年。
丁○○因過失致人於死，處有期徒刑陸月，如易科罰金，以佰元折算壹日。緩刑貳
年。
    事  實
一、甲○○於民國八十九年一月二十五日晚上九時二十五分許，駕駛車牌號碼ＰＪ－
    九八四三號自用小客車，沿台中縣神岡鄉○○路東向行駛，途經神岡鄉○○路與
    大圳路設有燈光號誌之十字交岔路口，於是時原號誌燈已停止正常運作，調整為
    特種閃光號誌，上開交岔路口束西向（厚生路）為閃光黃燈，南北向（大圳路）
    則為閃光紅燈，本應注意閃光黃燈表示「警告」，車輛應減速接近，注意安全，
    小心通過；及行車速度依標誌規定，無標誌者，在市區道路時速不得超過四十公
    里，在郊外道路不得超過六十公里；駕駛人應注意車前狀況，隨時採取必要之安
    全措施，不得超速行駛，以避免危險之發生，而依當時天候雨、路面濕潤、無障
    礙無缺陷、視距良好等情形，並無不能注意之情事，甲○○竟疏於注意及此，貿
    然以超過時速六十公里之速度超速行駛於上揭郊區道路，而未減速接近交岔路口
    ，適有丁○○駕駛內載其母楊林金英之車牌號碼ＡＯ－三二○七號自用小客車，
    沿神岡鄉○○路南向行駛，途經前開十字交岔路口時，原應注意閃光紅燈表示「
    停車再開」，車輛應減速接近，先停止於交岔路口前，讓幹道車優先通行後，認
    為安全時，方得續行，而依當時情形，又無不能注意之情事，竟亦疏未注意讓幹
    道車優先通行，迨甲○○發現丁○○駕駛之自用小客車時，已閃避不及，撞及該
    自用小客車右側乘客座部位，造成楊林金英胸部及骨盆部挫傷，嗣送往台中縣沙
    鹿童綜合醫院急救後，仍因胸腹腔內出血不治死亡；而丁○○則受有胸部挫傷及
    右側骨盆骨折之傷害。甲○○則因超速行駛，所駕自用小客車衝入路旁田地滑行
    約十公尺後撞擊圍牆始停止。甲○○於肇事後，於有偵查犯罪職權之機關尚未發
    覺犯罪前，即主動請路人報案，並向到場處理之警員表明其係肇事者，陳述肇事
    之經過，自首而接受裁判。
二、案經丁○○告訴，及台中縣警察局豐原分局報請台中地方法院檢察署檢察官相驗
    號自動檢舉偵查起訴。
    理  由
一、訊據被告被告甲○○、丁○○對於右揭時地駕車肇事並致被害人楊林金英死亡之
    事實坦承不諱，核與被害人家屬丙○○指述情節相符，並經證人乙○○○○到庭
    證稱明確，復有現場圖、道路交通事故調查報告表、車禍現場及車輛損害照片四
    十四幀附卷足憑，依卷附車禍現場圖記載之車禍相關位置，以及被告二人所駕車
    輛毀損的物理狀態觀之，本件車禍應係由被告甲○○駕駛之自用小客車，正向高
    速撞擊由被告丁○○所駕駛之自用小客車右側乘客座部位。再者，現場路段為郊
    區道路，未設有速限標誌等情，業經證人乙○○○○證稱在卷，是該肇事路段行
    車速限應為時速六十公里，本件被告甲○○雖供稱不知當時車速多少云云，然其
    所駕駛之ＰＪ－九八四三號自用小客車，於撞擊後仍未停止，續行衝入路旁田地
    滑行約十公尺後，因撞擊圍牆始停止，是依車輛行駛之機械慣性狀態，足見被告
    甲○○於肇事衝撞前之車速，應已超過法定時速六十公里無訛。又本件事禍發生
    時，上開十字交岔路口原號誌燈已停止正常運作，調整為特種閃光號誌，東西向
    （厚生路）為閃光黃燈，南北向（大圳路）為閃光紅燈之事實，業據被告二人供
    明在卷，並經證人乙○○○○到庭證述屬實，且證人乙○○○○製作之勘查報告
    及閃光號誌照片四幀附卷足憑。復以被害人楊林金英確係因本件車禍造成胸部及
    骨盆部挫傷，嗣經送往台中縣沙鹿童綜告醫院急救後，仍因胸腹腔內出血不治死
    亡，亦經檢察官督同檢驗員相驗屬實，製有勘驗筆錄、相驗屍體證明書、相驗屍
    體驗斷書及沙鹿童綜合醫院病歷摘要各一份附卷可參，另被告丁○○因本件車禍
    受有胸部挫傷及右側骨盆之傷害，亦有沙鹿童綜合醫院診斷證明書一紙在卷足憑
    。
二、按閃光紅燈表示「停車再開」，車輛應減速接近，先停止於交岔路口前，讓幹道
    車優先通行後，認為安全時，方得續行；而閃光黃燈表示「警告」，車輛應減速
    接近，小心通過，道路交通標誌標線號誌設置規則第二百十一條第一項第一款、
    第二款定有明文；另汽車在市區道路，時速不得超過四十公里，在郊區道路時速
    不得超過六十公里；汽車行駛時，駕駛人應注意車前狀況，隨時採取必要之安全
    措施；汽車行駛至交岔路口，支線到應暫停讓幹線道先行，道路交通安全規則第
    九十三條第一項第一款、第九十四條第三項、第一百零二條  第一項第二款分別
    定有明文。被告二人於前揭時地駕駛車輛自應注意該規定，且依卷附台中縣警察
    局所製作之上開道路交通事故調查報告表所載，肇事路段係設有閃光黃、紅燈號
    誌之交岔路口，道路無障礙物、無缺陷，雖有下雨，視距仍屬良好，並無不能注
    意之情事，被告甲○○疏未注意車前狀況減速謹慎行駛，且超速駕車；被告丁○○未注意讓幹線道來車先行，均有過失，且本件車禍事故經送請台灣省台中縣區
    車輛行車事故鑑定委員會鑑定結果，亦同此認定，有該會八十九年六月七日中縣
    鑑字第八九０二五六號函所附鑑定意見書附卷可資佐證。是被告甲○○、丁○○
    之過失行為就被害人楊林金英死亡，及被告甲○○就丁○○所受傷害間，均具有
    相當因果關係，其二人之過失責任已明，犯行洵堪認定。
三、核被告甲○○、丁○○二人所為，均係犯刑法第二百七十六條第一項之過失致人
    於死罪。被告甲○○則另犯同法第二百八十四條第一項前段過失傷害罪。被告甲○○過失行為致被害人楊林金英死亡、丁○○受傷，係以一行為侵害二法益，觸
    犯上開罪名，為想像競合犯，應從一重之過失致人於死罪處斷。被告甲○○於肇
    事後，有偵查犯罪職權之機關知悉犯罪前，即主動報案並向到場處理之警員表明
    其為肇事者及陳述肇事之經過，接受裁判等情，據證人即到現場處理之警員紀榮
    裕結證屬實，並有道路交通事故調查表、台中縣警察局豐原分局相驗案件初步調
    查報告表各一份在卷可稽，核與自首條件相符，應依法減輕其刑。爰分別審酌被
    告二人過失之程度、被害人楊林金英因本件車禍死亡所生之損害，其中被告甲○○雖與被害人之家屬達成和解（卷附台中縣神岡鄉調解委員會調解書一份），然
    尚未依約定履行和解內容，而被告丁○○為被害人楊林金英之女，身歷喪母之痛
    ，且其本身亦受有傷害之程度、及其二人犯後坦承犯行態度尚稱良好等一切情狀
    ，各量處如主文所示之刑，並均諭知易科罰金之折算標準。。末查，被告甲○○
    、丁○○前均未曾受有期徒刑以上刑之宣告，有台灣高等法院全國前案紀錄表及
    臺灣臺中地方法院檢察署刑案資料查註紀錄表在卷可按，其二人經此次偵審程序
    與科刑之教訓，信已知所警惕而無再犯之虞，本院綜核各情，認上開所宣告之刑
    ，以暫不執行為適當，併予宣告被告甲○○緩刑三年、被告丁○○緩刑二年，以
    啟自新。
據上論斷，應依刑事訴訟法第二百九十九條第一項前段，刑法第二百七十六條第一項
、第二百八十四條第一項前段、第五十五條、第六十二條前段、第七十四條第一款，
罰金罰鍰提高標準條例第一條前段、第二條，判決如主文。
中      華      民      國    八十九    年      九      月    二十五    日
                                      臺灣臺中地方法院交通法庭
                                          法  官  陳  淑  芳
右正本證明與原本無異。
如不服本判決應於送達後十日內向本院提出上訴狀，上訴於台灣高等法院台中分院（
須附繕本）。
                                          書記官
中      華      民      國    八十九    年      九      月    二十八    日
附錄論罪科刑實體法條文：
刑法第二百七十六條
因過失致人於死者，處二年以下有期徒刑、拘役或二千元以下罰金。
刑法第二百八十四條
因過失傷害人者，處六月以下有期徒刑、拘役或五百元以下罰金。


司法院資訊處製作；財團法人民間司法改革基金會備份。
